臺灣高等法院臺南分院交通事件裁定　　 100年度交抗字第54號
抗　告　人　邱膺修
上列抗告人因違反道路交通管理處罰條例案件，不服臺灣臺南地
方法院中華民國100年3月30日所為裁定（100年度交聲字第188號
），提起抗告，本院裁定如下：
    主  文
抗告駁回。
    理  由
一、本件抗告意旨略以：抗告人邱膺修未收到及看到違規採證照
    片二張，且機車坐墊左後方並未貼黃色封條，有向原處分機
    關告知及提出聲明異議，但舉發機關及原處分機關並未寄給
    抗告人，卻要抗告人繳罰鍰，非常不合理。為此，提起本件
    抗告等語。
二、按法院受理有關交通事件，準用刑事訴訟法之規定；抗告期
    間，除有特別規定外，為五日，自送達裁定後起算；原審法
    院認抗告權已經喪失者，應以裁定駁回之；抗告法院認為抗
    告有第四百零八條第一項前段之情形者，應以裁定駁回之。
    道路交通管理處罰條例第八十九條、刑事訴訟法第四百零六
    條前段、第四百零八條第一項前段、第四百十一條前段分別
    定有明文。又按當事人提起第二審上訴，應以上訴狀提出於
    原第一審法院或第二審法院為之，若誤向其他公署提出上訴
    狀，雖其提出之時，上訴期間尚未屆滿，亦無阻斷判決確定
    之效力（最高法院二十一年上字第一０四五號判例足資參照
    ）。
三、經查：抗告人於民國（下同）九十九年十二月二十一日十時
    二十五分許，將其所有車號０一九─ＨＣＶ號重型機車，停
    在臺南市○○區○○路與中正七街交岔路口，因該處畫有紅
    線實線，為禁止臨時停車處所，而經臺南縣警察局逕行舉發
    ，嗣抗告人不服原處分機關即交通部公路總局嘉義區監理所
    於一百年二月二十三日以嘉監南字第裁74-M00000000號所為
    裁罰處分，乃聲明異議，經原審法院受理後，已於一百年三
    月三十日以一百年度交聲字第一八八號交通事件裁定（下稱
    原裁定）駁回異議，原裁定嗣並由郵政機關之郵務人員於一
    百年四月八日送達抗告人位於臺南市○○路○段一０七號處
    所，有送達證書一紙在卷足憑（見原審卷第四八頁）。又抗
    告人之送達處所位於臺南市，為原審法院管轄區域內，依法
    院訴訟當事人在途期間標準第二條第一項所定，其向原審法
    院為訴訟行為者，毋須加計在途期間，則抗告人對原裁定不
    服提起抗告，其五日之抗告期間，應自送達裁定之翌日即一
    百年四月九日起算，至同年月十四日屆滿。惟抗告人提出之
    抗告狀，遲至一百年四月十五日始送達於原審法院，此有原
    審法院之收狀章可按（見本院卷第二頁），顯已逾越法定五
    日抗告不變期間。至於抗告人於一百年四月十二日誤向交通
    部公路總局嘉義區監理所臺南監理站提出抗告狀，經交通部
    公路總局嘉義區監理所臺南監理站函送原審法院時（一百年
    四月十五日），參酌前揭最高法院二十一年上字第一０四五
    號判例意旨，已逾五日之不變期間，是其抗告仍屬逾期，並
    無阻斷原裁定確定之效力。準此，抗告人之抗告權已經喪失
    ，依法應予駁回，而無從補正。從而，本件抗告人之抗告，
    為不合法，應予駁回。
四、據上論斷，應依道路交通事件處理辦法第二十五條，刑事訴
    訟法第四百十一條前段，裁定如主文。
中    華    民    國   100    年    5     月    11    日
                  刑事第三庭    審判長法  官  陳義仲
                                      法  官  楊清安
                                      法  官  張季芬
以上正本證明與原本無異。
不得再抗告。
                                      書記官  廖文靜
中    華    民    國   100    年    5     月    11    日